臺灣臺南地方法院刑事判決　　　　　　　 94年度訴字第638號
公　訴　人　臺灣臺南地方法院檢察署檢察官
被　　　告　乙○○
上列被告因違反毒品危害防條例案件，經檢察官提起公訴（94年
度毒偵字第467號），被告就被訴事實為有罪之陳述，本院裁定
進行簡式審判程序，判決如下：
    主  文
乙○○連續施用第一級毒品，處有期徒刑拾月，扣案之海洛因陸
包（驗餘淨重壹點玖柒公克）沒收銷毀之；又連續施用第二級毒
品，處有期徒刑伍月，扣案之安非他命捌包（毛重分別為參點壹
參公克、零點陸參公克、參點壹貳公克、零點陸公克、零點陸公
克、零點捌陸公克、零點陸公克、零點伍捌公克）沒收銷毀之。
應執行有期徒刑壹年貳月，扣案之海洛因陸包（驗餘淨重壹點玖
柒公克）、安非他命捌包（毛重分別為參點壹參公克、零點陸參
公克、參點壹貳公克、零點陸公克、零點陸公克、零點捌陸公克
、零點陸公克、零點伍捌公克）沒收銷毀之。
    事  實
一、乙○○前於民國八十九年間，因違反毒品危害防制條例案件
    ，經觀察勒戒後，認有繼續施用毒品傾向，經本院以八十九
    年度毒聲字第二○六二號裁定令入戒治處所施以強制戒治，
    於八十九年十二月二十六日停止戒治付保護管束出監，於九
    十年六月二十六日保護管束期滿未經撤銷，依法視為強制戒
    治執行完畢，並由臺灣臺南地方法院檢察署檢察官以九十年
    度戒毒偵字第五三二號、九十年度毒偵字第二二○八號為不
    起訴處分確定，詎猶未戒除惡習，於強制戒治執行完畢後五
    年內，復分別基於施用第一級毒品海洛因及第二級毒品安非
    他命之概括犯意，連續自九十三年十月間某日起至九十四年
    二月一日上午十時許止，在其高雄縣湖內鄉○○路三○八巷
    二弄三十八號之居住處及臺南市○○○路○段三○二巷二弄
    三號四樓等地，以針孔注射海洛因之方式及以將安非他命置
    於吸食器內點火燒烤後吸食其煙之方式，施用第一級毒品海
    洛因及第二級毒品安非他命多次，嗣於九十四年二月一日下
    午二時許，為警在臺南市○○○路○段三○二巷二弄三號四
    樓內查獲，當場扣得其持有陳緯穎（乙○○之父親）所有之
    第一級毒品海洛因六包（驗餘淨重一．九七公克）、第二級
    毒品安非他命八包（毛重分別為三點一三公克、零點六三公
    克、三點一二公克、零點六公克、零點六公克、零點八六公
    克、零點六公克、零點五八公克）、電子磅秤乙臺、分裝袋
    一百十包（中型六十包、小型五十包）等物，並經其同意採
    集尿液送驗，結果呈嗎啡類及安非他命類毒品陽性反應，始
    知悉上情。
二、案經臺南縣警察局歸仁分局報請台灣台南地方法院檢察署檢
    察官偵查起訴。
　　理  由
一、上揭事實，業經被告乙○○於警詢、偵查及本院審理時自白
    不諱，並有如事實欄所載之物扣案可資佐證，復有台南縣警
    察局歸仁分局查獲涉嫌毒品危害防治條例毒品初步檢驗報告
    單二紙、長榮大學確認報告、台南縣警察局查獲毒品按尿液
    編號與真實姓名對照表個案名冊、法務部調查局九十四年四
    月七日調科壹字第二００００五四二三號鑑定通知書各一紙
    附卷可稽。此外，被告前因施用毒品案件，於送觀察勒戒後
    ，認有繼續施用毒品傾向，經本院以八十九年度毒聲字第二
    ○六二號裁定令入戒治處所施以強制戒治，於八十九年十二
    月二十六日停止戒治付保護管束出監，於九十年六月二十六
    日保護管束期滿未經撤銷，依法視為強制戒治執行完畢，並
    由臺灣臺南地方法院檢察署檢察官以九十年度戒毒偵字第五
    三二號、九十年度毒偵字第二二○八號為不起訴處分確定，
    有臺灣高等法院被告全國前案紀錄表及不起訴處分書各一份
    在卷可參。故被告自白核與事實相符，事證明確，其犯行應
    足認定。
二、核被告所為，係犯毒品危害防制條例第十條第一項施用第一
    級毒品罪及同條第二項施用第二級毒品罪。而其施用毒品前
    後持有第一級、第二級毒品之低度行為已為其施用之高度行
    為所吸收，不另論罪。被告前後多次施用第一級、第二級毒
    品犯行，時間緊接，犯罪構成要件相同，均顯係基於概括之
    犯意為之，為連續犯，分別依法論以施用第一級毒品、施用
    第二級毒品一罪，並均加重其刑。又所犯上開二罪間，犯意
    各別，行為互殊，應分論併罰。爰審酌被告犯罪之動機、目
    的、手段、品行、犯罪後態度及施用毒品係自戕身心等一切
    情狀，量處如主文所示之刑，併定應執行之刑，以資懲儆。
    又扣案第一級毒品海洛因六包（驗餘淨重一．九七公克）、
    第二級毒品安非他命八包（毛重分別三點一三公克、零點六
    三公克、三點一二公克、零點六公克、零點六公克、零點八
    六公克、零點六公克、零點五八公克），依毒品危害防制條
    例第十八條第一項前段宣告沒收銷燬之；扣案電子磅秤乙臺
    、分裝袋一百十包（中型六十包、小型五十包）均非被告所
    有，亦非違禁物，爰不宣告沒收，附此敘明。
據上論斷，應依刑事訴訟法第二百七十三條之一第一項、第二百
九十九條第一項前段，毒品危害防制條例第十條第一項、第二項
、第十八條第一項前段，刑法第十一條前段、第五十六條、第五
十一條第五款，判決如主文。
本案經檢察官甲○○到庭執行職務
中　　華　　民　　國　　94　　年　　9　　月　　27　　日
　　　　　　　　　刑事第三庭    法　官　鍾邦久
以上正本證明與原本無異。
如不服本判決，應於判決送達後10日內，向本院提出上訴狀。
　　　　　　　　　　　　　　　　書記官　張豐榮
中　　華　　民　　國　　94　　年　　9　　月　　27　　日
附錄法條：
毒品危害防制條例第10條
施用第一級毒品者，處 6 月以上 5 年以下有期徒刑。
施用第二級毒品者，處 3 年以下有期徒刑。
